【裁判字號】    94,易,434
【裁判日期】    950526
【裁判案由】    詐欺等
【裁判全文】
臺灣桃園地方法院刑事判決               94年度易字第434號
公  訴  人  臺灣桃園地方法院檢察署檢察官
被      告  丙○○
上列被告因詐欺等案件，經檢察官提起公訴（93年度偵字第6616
號），及移送併案審理（93年度偵字第3189號）後，被告於準備
程序為有罪之陳述，本院合議庭評議後，裁定由受命法官進行簡
式審判程序，並經檢察官聲請改依認罪協商程序而為判決，本院
判決如下：
    主  文
丙○○連續行使偽造私文書，足以生損害於公眾及他人，處有期
徒刑陸月，如易科罰金，以參佰元折算壹日，緩刑貳年。
    事實及理由
一、丙○○基於意圖為自己不法所有之概括犯意，明知乙○○、
    戊○○均無申辦貸款及購買車輛之意，竟先後向乙○○、戊○○佯稱係專門辦理報廢車輛車籍恢復事宜，央請乙○○、
    戊○○提供身分證件供申辦手續，言明事後乙○○、戊○○
    可分別獲得新臺幣12,000元、7,000 元之酬金，致乙○○、
    戊○○不疑有他，交付身分證予丙○○，丙○○依約陸續支
    付12,000元予乙○○，另支付數千元予戊○○，藉以取得乙○○、戊○○之信任後，詎於：
  (一)民國92年3 月23日，丙○○偕同乙○○至桃園縣楊梅鎮○○○路○ 段280 之2 號甲○○任職之「交流道汽車商行」，囑
    咐不知情甲○○將丙○○先前以60,000元購入，猶登記在甲○○名下之車牌號碼G5-7371 號車頭撞毀之待修事故車，直
    接出售予乙○○，甲○○因此誤認丙○○已與乙○○達成買
    賣協議，丙○○則同時隱瞞上情，利用乙○○智識程度不高
    ，佯稱辦理報廢車輛恢復車籍手續，央求乙○○毋須多問，
    只管在文件上簽名即可，藉此誆騙乙○○在車輛買賣契約書
    上簽名，表示乙○○以250,000 元之價格向甲○○購入該汽
    車，旋即委由甲○○之妻即不知情之羅梅芬持乙○○身分證
    ，以買賣為由，在交通部公路總局新竹區監理所中壢監理站
    ，申辦過戶登記，使不知情承辦人員分別於92年4 月2 日，
    在汽車過戶登記書及汽車各項異動登記書，登載乙○○取得
    該汽車之不實事項，足生損害於乙○○及監理機關對車籍管
    理之正確性，事後丙○○再誘騙乙○○在貸款申請書及撥款
    委託書上簽名，且明知乙○○並未曾在璟文興業公司上班，
    於92年4 月15日，以該汽車供抵押，持前開汽車過戶登記資
    料及登載乙○○自璟文興業公司支領薪資之不實事項之各類
    所得扣繳暨免扣繳憑單，向復華商業銀行股份有限公司文心
    分公司（下稱復華商銀）貸款190,000 元以行使，足生損害
    於復華商銀，並指定核撥該款項至「交流道汽車商行」店長
    王誠文戶內，再由甲○○扣除丙○○另購買該汽車之價金60
    ,000元後，餘款轉交付予丙○○，使乙○○因此負擔債務並
    由始至終未曾使用甚至見過前開車輛，嗣因乙○○接獲復華
    商銀委託匯豐汽車股份有限公司（下稱匯豐汽車公司）催款
    之通知，始報警查獲上情。
  (二)92年3 月間，利用戊○○智識程度不高，佯稱辦理報廢車輛
    恢復車籍手續，央求戊○○毋須多問，只管在文件上簽名即
    可，藉此誆騙戊○○在車輛買賣契約書上簽名，表示戊○○
    以200,000元向蘇育涵購入車牌號碼X7-2822號車輛，旋即持
    戊○○之身分證，以買賣為由，在交通部公路總局新竹市監
    理站，申辦過戶登記，使不知情承辦人員於92年3 月11日，
    在汽車過戶登記書及汽車各項異動登記書，登載戊○○取得
    該汽車之不實事項，足生損害於戊○○及監理機關對車籍管
    理之正確性，事後丙○○再誘騙戊○○在貸款暨動產抵押契
    約書、動產擔保交易動產抵押設定登記書及貸款申請書上簽
    名，且明知戊○○並未曾在璟文興業公司上班，於92年4 月
    15日，以該汽車供抵押，持前開汽車過戶登記資料及登載91
    年度戊○○自璟文興業公司支領薪資之不實事項之各類所得
    扣繳暨免扣繳憑單，向復華商銀貸款200,000 元以行使，並
    指定核撥該款項至丙○○之姐夫林宗興所有之帳戶內，再由
    丙○○將上開款項提出後交予臧學一，使戊○○因此負擔債
    務並從未曾使用、見過前開車輛。嗣因匯豐汽車公司以戊○○未依約按期繳納貸款款項而提出告訴始查獲上情。
  (三)案經桃園縣政府警察局楊梅分局報請臺灣桃園地方法院檢察
    署檢察官偵查起訴。
二、證據：
  (1)被告於本院審理時之自白。
  (2)證人乙○○、戊○○、甲○○、丁○○、趙元瑞、羅梅芬、
    王誠文之證詞。
  (3)汽車買賣契約書1 紙、撥款委託書1 紙、汽車過戶登記書2
    紙、復華商銀貸款分期申請表暨約定書2 紙、貸款暨動產抵
    押契約書2 紙、動產擔保交易動產抵押設定登記申請書2 紙
    、汽車新領牌照登記書1 紙、各類所得扣繳暨免扣繳憑單2
    紙。
三、本案經檢察官與被告丙○○於審判外達成協商之合意，且被
    告已認罪，其合意內容為：被告就其所犯刑法第216 條、第
    210 條連續行使偽造私文書罪，願受科刑範圍為有期徒刑6
    月，緩刑2 年之宣告。經查，上開協商合意並無刑事訴訟法
    第455 條之4 第1 項所列情形之一，且檢察官聲請改依協商
    程序而為判決，本院爰不經言詞辯論，於協商合意範圍內為
    協商判決。
四、應適用之法條：依刑事訴訟法第273 條之1 第1 項、第455
    條之4 第2 項、第455 條之11第2 項，刑法第216 條、第21
    0 條、第214 條、第339 條第1 項、第55條、第56條、第41
    條第1 項前段，罰金罰鍰提高標準條例第2 條，逕以判決處
    如主文所示之刑。
五、協商判決除有刑事訴訟法第455 條之4 第1 項第1 款於本訊
    問程序終結前，被告撤銷協商合意或檢察官撤回協商聲請者
    ；第2 款被告協商之意思非出於自由意志者；第4 款被告所
    犯之罪非第455 條之2 第1 項所定得以聲請協商判決者；第
    6 款被告有其他較重之裁判上一罪之犯罪事實者；第7 款法
    院認應諭知免刑或免訴、不受理者情形之一，及違反同條第
    2 項「法院應於協商合意範圍內為判決；法院為協商判決所
    科之刑，以宣告緩刑或2 年以下有期徒刑、拘役或罰金為限
    」之規定者外，不得上訴。
六、本件如得上訴，而如不服本件判決，得自收受判決送達之日
    起10日內，向本院提出上訴書狀（須附繕本），上訴於第二
    審法院。
中    華    民    國    95    年    5    月    26     日
                  刑事第五庭    法  官  周炳全
以上正本證明與原本無異。
如不服本判決，應於判決送達後10日內向本院提出上訴狀（應附
繕本），上訴於臺灣高等法院。
                                書記官   陳夏施
中    華    民    國   95    年     5    月     26    日
附錄本件論罪科刑法條全文
中華民國刑法第210條
偽造、變造私文書，足以生損害於公眾或他人者，處五年以下有
期徒刑。
中華民國刑法第216條
行使第210 條至第215 條之文書者，依偽造、變造文書或登載不
實事項或使登載不實事項之規定處斷。


司法院資訊處製作；財團法人民間司法改革基金會備份。
